# 急！请教下海外子公司分红、外币报表折算问题

提问人：三张破车票 时间：2015-03-16 16:12:32
母公司甲在境内、海外子公司乙为100%控股、记账本位币为欧元 假设乙公司原币报表只有两项 资产 1 亿欧元、未分配利润 1 亿欧元 折算为人民币报表后 资产 7 亿元（设期末汇率为 7 ）、未分配利润 8 亿、外币报表折算差额-1亿（欧元贬值历年累积） 现乙公司分红 1 亿欧元：设现汇率为 7 请教下： （ 1 ）乙公司报表，还有没有外币报表折算差额？ （ 2 ）合并报表：此外币报表折算差额 1 亿元会体现在什么地方？进入当期损益（影响净利润？）还是直接在综合收益体现？

回答人：chenyiwei
假设乙公司继续存续并继续受到甲公司控制，则乙公司折算到人民币的报表中，因为分红作为权益性交易按交易发生当日汇率折算，所以结果是资产 0 ，未分配利润 1 亿元，外币报表折算差额－ 1 亿元。并相应延续到母公司的合并报表层面。只有当甲公司丧失对乙公司控制权时，外币报表折算差额才能转入当期损益。

提问人：三张破车票 时间：2015-03-17 15:23:24
准则《外币折算》 三、境外经营的处置 企业可能通过出售、清算、返还股东或放弃全部或部分权益等方式处置其在境外经营中的利益。企业应在处置境外经营的当期，将已列入合并财务报表所有者权益的外币报表折算差额中与该境外经营相关部分，自所有者权益项目转入处置当期损益。如果是部分处置境外经营，应当按处置的比例计算处置部分的外币报表折算差额，转入处置当期损益。
陈版，我理解：也就是说，分红不是处置行为，可以这样认为吗？

回答人：chenyiwei
“处置”是指丧失控制权，不再纳入合并报表范围。分红显然不是处置。